臺灣士林地方法院刑事判決　　　　　　　96年度易字第2384號
公　訴　人　臺灣士林地方法院檢察署檢察官
被　　　告　乙○○
　　　　　　丙○○
　　　　　　甲○○
上列被告因傷害案件，經檢察官聲請簡易判決處刑（96年度偵字
第12832 號），本院士林簡易庭認不宜以簡易判決處刑（96年度
士簡字第1420號），移由本院依通常程序審理，並判決如下：
    主  文
乙○○、丙○○、甲○○被訴傷害部分均公訴不受理。
    理  由
一、聲請簡易判決處刑書意旨略以（與起訴有同一效力）：被告
    乙○○與丙○○係朋友，另甲○○與徐翎意亦為朋友，於民
    國96年9 月26日13時許分別進入臺北縣淡水鎮○○路250 號
    好樂迪KTV 之603 包廂及601 包廂唱歌，因乙○○與丙○○
    2 人玩笑之餘，竟由乙○○無故將丙○○所穿著之鞋子1 只
    ，逕自丟擲到在601 包廂內之甲○○，乃致心生不滿隨即前
    往603 包廂找乙○○理論時，雙方欲生爭執未果，乙○○乃
    於氣憤之餘不甘示弱前往601 包廂內欲討回公道，適徐翎意
    前往如廁，乙○○乃與甲○○互毆傷害，隨後丙○○亦進入
    該包廂加入互毆，造成乙○○受有左上臂、右前臂、左大腿
    多處擦挫傷；丙○○受有左前臂、右前臂、右腕多處擦裂傷
    及左手第五指指甲斷裂；甲○○受有鼻樑部挫傷、右肩部擦
    傷、左上肩擦傷等傷害，其間徐翎意曾上前勸架，惟遭丙○○揚言：「不要進來，不然連妳一起打」等語恐嚇之，致心
    生畏懼而危害其安全，因認被告乙○○、丙○○、甲○○涉
    有刑法第277 條第1 項之傷害罪嫌。
二、按告訴乃論之罪，告訴人於第1 審辯論終結前，得撤回其告
    訴，又告訴經撤回者，應諭知不受理之判決，並得不經言詞
    辯論為之，刑事訴訟法第238 條第1 項、第303 條第3 款、
    第307 條分別定有明文。
三、查本件告訴人甲○○告訴被告乙○○、丙○○傷害案件，及
    告訴人乙○○、丙○○告訴被告甲○○傷害案件，聲請簡易
    判決處刑書均認被告乙○○、丙○○、甲○○係觸犯刑法第
    277 條第1 項之傷害罪，依同法第287 條之規定，均須告訴
    乃論。茲據告訴人甲○○、乙○○、丙○○當庭撤回其告訴
    ，有刑事訊問筆錄在卷可稽（見96年度士簡字第1420號卷第
    18至第19頁），依照上開說明，本件爰不經言詞辯論，逕為
    不受理之諭知。
四、至被告丙○○涉犯恐嚇危害安全罪部分，本院另行以簡易判
    決處刑。
據上論斷，應依刑事訴訟法第452 條、第303 條第3 款、第307
條判決如主文。
中　　華　　民　　國　　96　　年　　12　　月　　18　　日
                  刑事第四庭法  官  高雅敏
以上正本證明與原本無異。
如不服本判決，應於收受送達後10日內向本院提出上訴書狀，其
未敘述上訴之理由者並得於提起上訴後20日內向本院補提理由書
（均須按他造當事人之人數附繕本）。
                            書記官  田瑾俐
中　　華　　民　　國　　96　　年　　12　　月　　18　　日
